【裁判字號】    96,易,887
【裁判日期】    970229
【裁判案由】    妨害自由
【裁判全文】
臺灣苗栗地方法院宣示判決筆錄           96年度易字第887號
公  訴  人  臺灣苗栗地方法院檢察署檢察官
被      告  乙○○
選任辯護人  江錫麒律師
上列被告因妨害自由案件（起訴案號：96年度偵續字第21號），
於中華民國97年2 月29日下午4 時，在本院第三法庭宣示判決，
出席職員如下：
                審判長法  官  吳振富
法官起立朗讀判決主文、犯罪事實要旨、處罰條文、附記事項，
及告以上訴限制、期間並提出上訴狀之法院，且諭知記載其內容
：
一、主  文：
    乙○○犯恐嚇危害安全罪，處拘役伍拾捌日，如易科罰金，
    以新臺幣壹仟元折算壹日，減為拘役貳拾玖日，如易科罰金
    ，以新臺幣壹仟元折算壹日。
二、犯罪事實要旨：
    乙○○原係當選於民國95年6 月10日舉行之苗栗縣第18屆公
    館鄉北河村村長，其後因涉及賄選刑事案件，而為臺灣苗栗
    地方法院判決有期徒刑8 月，褫奪公權2 年，緩刑3 年，因
    而遭解除北河村村長職務，苗栗縣選舉委員會旋即於95年11
    月25日舉行北河村村長補選事宜。又丙○○與乙○○之妻子
    曹綵蕓同係登記北河村村長補選之候選人，期間乙○○與丙○○二人就北河村村長補選事宜，更是迭生爭執，素有嫌隙
    ，詎乙○○竟基於恐嚇之犯意，於95年11月25日（即村長補
    選當日）上午9 時許，在苗栗縣公館鄉北河村活動中心旁之
    池塘處，趁丙○○未在場之際，對在場之公館鄉鄉民代表甲○○揚言稱：「要給丙○○死的很難看，要弄到丙○○死為
    止」等危害於丙○○人身安全之話語，並示意甲○○轉述予
    丙○○。嗣經甲○○於同日中午時間至丙○○位於同村5 鄰
    43之1 號之住處，將該等危害生命、身體之話語轉述予丙○○後，令丙○○心生畏懼，致生危害於安全。
三、處罰條文：
    刑法第305 條。
四、附記事項：
    被告之犯罪時間係在96年4 月24日以前，所犯為刑法第305
    條之恐嚇危害安全罪，悉合於中華民國96年罪犯減刑條例之
    減刑條件，應依該條例第2 條第1 項第3 款、第7 條規定減
    其宣告刑2 分之1 ，減為如主文所示之刑，併依同條例第9
    條及刑法第41條第1 項前段之規定，諭知易科罰金之折算標
    準。
五、協商判決除有刑事訴訟法第455 條之4 第1 項第1 款於本訊
    問程序終結前，被告撤銷協商合意或檢察官撤回協商聲請者
    ；第2 款被告協商之意思非出於自由意志者；第4 款被告所
    犯之罪非第455 條之2 第1 項所定得以協商判決者；第6 款
    被告有其他較重之裁判上一罪之犯罪事實者；第7 款法院認
    應諭知免刑或免訴、不受理者情形之一，及違反同條第2 項
    「法院應於協商合意範圍內為判決；法院為協商判決所科之
    刑，以宣告緩刑或2 年以下有期徒刑、拘役或罰金為限」之
    規定者外，不得上訴。
六、如有前項得上訴之情形，若不服本件判決，得自收受判決筆
    錄送達之日起10日內，向本院提出上訴書狀，上訴於第二審
    法院。
中    華    民    國    97    年    2     月    29    日
                  刑事第一庭  法  官  吳振富
以上正本係照原本製作。
                              書記官  巫  穎
中    華    民    國    97    年    2     月    29    日
附記論罪之法條全文：
刑法第305條
以加害生命、身體、自由、名譽、財產之事，恐嚇他人致生危害
於安全者，處2年以下有期徒刑、拘役或300元以下罰金。


司法院資訊處製作；財團法人民間司法改革基金會備份。
